Contactar

(011) 15-4973-1395 (Mobile) diegoruggirello32@gmail.com

www.linkedin.com/in/diego-hernanruggirello-261aa435 (LinkedIn) www.kennedy.edu.ar/Home.aspx (Company)

Aptitudes principales

servidores

Linux

Virtualization

Languages

Español (Full Professional)
Ingles (Professional Working)

Diego Hernan Ruggirello

Ssr. DevOps en Flybondi.com Argentina

Extracto

I worked as a Helpdesk technician and as SysOps at Kennedy University. Part of my responsibilities included managing personnel and dealing with suppliers. SQL Server maintenance, Nginx, windows, Linux, Pfsense, etc.

Responsible, hard working, curious about technology and being able to apply it to work.

I work at Flybondi as helpdesk IvI 3 and DevOps cloud AWS. Monitoring of all cloud services, script with python and bash and cost reduction.

Experiencia

Flybondi.com

DevOps

noviembre de 2019 - Present (2 años 10 meses)

Buenos Aires, Argentina

Mi primer empresa low cost en Argentina.

Dentro del area Producto&Tecnologia:

- · laas con CDK.
- Propuesta de nuevos uso de herramienta.
- Monitoreo con Cloudwatch y Kibana.
- · Creacion de Dashboard.
- · Optimizacion de costos
- · Gsuite

Universidad Kennedy
DevOps - Analista de Infraestructura
abril de 2017 - noviembre de 2019 (2 años 8 meses)
Argentina, Capital Federal

Virtualizacion con Docker. Docker swarm. Docker Compose AWS: Ec2, S3, VPC, Security Groups, Elastic IP Instalacion y configuracion de Jenkins CI/CD Universidad Jhon F. Kennedy Analista de infraestructuras de TI junio de 2014 - noviembre de 2019 (5 años 6 meses)

Argentina, Capital Federal

Administracion e Instalacion de Windows 2008R2/12R2/16R2, Linux Centos7 | Ubuntu Server 16.04 18.04 LTS.

VMWare ESXI 6.0/6.1.

Instalacion y configuracion de redes VPN'S.

Armado y reparación de computadoras.

Administración IIS 6|7|8.5.

Administracion del Portal Office365 | Azure.

Producto Veeam Backup & Replication 9.5.

Encargado de terciarizar servicios de sistemas.

Encargado del Area de Sistemas.

Instalacion y Configuracion del Sistema de monitoreo Nagios (Nagios +

NagiosQL + MRTG) Distro Ubuntu.

Instalacion y Configuracion Ubuntu18.04 + Apache2 + SSL + MySQL en AWS EC2.

Instalacion y Configuracion Proxy (Squid + SquidGuard)

Conocimientos básicos Bash Linux.

Universidad John F. Kennedy Mesa de Ayuda/Soporte Técnico Senior/ marzo de 2008 - 2014 (6 años)

Argentina, Buenos Aires, Capital Federal.

Encargado de soporte técnico primer y segundo nivel.

Armado/diagnostico/instalación de Hardware y Software.

Instalación y Configuración de router/wirelless.

Instalación Microsoft Office.

Educación

Universidad John F. Kennedy Licenciatura en Sistemas (2007 - 2014)

Instituto Jose Ingenieros

Bachiller De Economía y Gestión De Las Organizaciones · (2004 - 2006)